

Jose Ignacio Tantardini

TECNICO EN PROGRAMACION EDAD: 20 AÑOS



PRESENTACIÓN

Me gustaría formar parte de su empresa para poder formarme y crecer conjunto a la empresa,ganar experiencia, mejorar mis conocimientos y dar el 100% de mi potencial.

Actualmente continuo con mis estudios universitarios de ingeniería en sistemas informáticos en la Universidad abierta interamericana.

Tengo amplios conocimientos tanto de programación como también de software y manejo de diversos programas, tengo amplios conocimientos en hardware y en reparación de equipos informáticos.

Tengo conocimientos en instalación de redes routers, switch, cableado, etc.



W

CONOCIMIENTOS

WINDOWS, LINUX	
SOFTWARE	
HARDWARE	
HTML5	
CSS3	
PHP	
MYSQL	
JQUERY	
C++	
AJAX	
JAVA	
JAVASCRIPT	
WORDPRESS VISUALBASIC	
INGLES	
SQL	
C#	
inform (.net framework)	
Assembler	
Lenguaje Rust	
Node js	



t Telefono: +54 1127924945

in https://www.linkedin.com/in/jos%C3%A9-ignacio-tantardini-ab420b186/

Longchamps, Buenos Aires Argentina

EXPERIENCIA

GOLDENBIKE / DICIEMBRE 2021– ACTUALIDAD

DESARROLLADOR WEB

FULBO STARS / DICIEMBRE 2021- MARZO 2022

DESARROLLADOR DE BACKEND JUNIOR

Desarrollamos el back end de un juego (Fulbo Stars) y su token a partir de solana, tambien sus respectivos sistemas de administración, etc.

NCR / JUNIO 2021 - DICIEMBRE 2021

TECNICO DE ATM

Realizamos reparación, mantenimiento e instalación de cajeros automáticos en diversos bancos.

FLASH ARTE AGENCY / MARZO 2021 - JUNIO 2021

DESARROLLADOR WEB

Desarrollo y diseño de páginas web, realizamos mejoras y hacemos paginas desde cero.

PRACTICAS PROFESIONALIZANTES / MARZO 2020 – AGOSTO 2020

Fundación Soldi: Pagina web autoadministrable + tienda online.

ESTUDIOS

CURSANDO: INGENIERIA EN SISTEMAS

INFORMATICOS / ABRIL 2021 - ACTUALIDAD

UNIVERSIDAD ABIERTA INTERAMERICANA



CURSO DE HERRAMIENTAS COMPUTACIONALES /

JULIO 2020 – DIC 2020

UNIVERSIDAD NACIONAL GUILLERMO BROWN



TECNICO EN PROGRAMACION / MARZO 2014 - DIC 2020

ESCUELTA TECNICA N2 CEFERINO NAMUNCURA



CURSOS:

CURSO FUNDAMENTOS DE LA CIBERSEGURIDAD / MARZO 2021 CURSO FUNDAMENTOS DEL DISEÑO DE REDES / MARZO 2021 CURSO CLOUD COMPUTING PARA IT / MARZO 2021

LINKEDIN

CURSO INTRODUCCION AL DESARROLLO WEB 1 / MARZO 2019 GOOGLE ACTIVATE

CURSO DE MAQUETACION WEB / SEPTIEMBRE 2021
CURSO COMPLETO DE LENGUAJE RUST / DICIEMBRE 2021
UDEMIY